【裁判字號】    97,簡上,55
【裁判日期】    970630
【裁判案由】    違反商標法
【裁判全文】
臺灣士林地方法院刑事判決              97年度簡上字第55號
上  訴  人  甲○○
即  被  告
上列上訴人因違反商標法案件，不服本院士林簡易庭中華民國97
年1 月24日97年度士簡字第130 號第一審刑事簡易判決（聲請簡
易判決處刑案號：96年度偵字第11295 號），提起上訴，本院管
轄之第二審合議庭判決如下：
    主  文
上訴駁回。
甲○○緩刑肆年。
    事實及理由
一、本案經本院審理結果，認第一審判決以被告甲○○所為係商
    標法第82條之販賣仿冒商標商品罪，判處有期徒刑4 月，諭
    知易科罰金之折算標準，併依同法第83條沒收其所販賣之仿
    冒商標商品，其認事用法均無不當，量刑亦屬妥適，應予維
    持。相關事實、證據及理由茲引用第一審判決書及檢察官聲
    請簡易判決處刑書之記載（詳如附件）。
二、上訴人即被告上訴意旨略以：其無固定收入，本身又患有心
    臟疾病，家裡尚有2 位小孩尚在就學，實在無力繳交罰款，
    請求本院念其初犯，從輕改判等語。按法官於有罪判決中，
    究應如何量處罪刑，自得依據個案情節，參諸刑法第57條所
    定各款犯罪情狀之規定，於該法定刑度範圍內，基於合義務
    性之裁量，量處被告罪刑，如非有裁量逾越或裁量濫用之明
    顯違法情事，自不得擅加指摘其違法或不當。本件原審業審
    酌被告之素行、智識程度、犯罪之手段、被害人公司所受損
    害、被告犯後態度等一切情狀，就被告所犯販賣仿冒商標商
    品罪，判處有期徒刑4 月，諭知易科罰金之折算標準，併依
    同法第83條沒收其所販賣之冒用商標商品，是原審量刑尚屬
    允恰，難認有何明顯裁量逾越或濫用之違法情事，自應予維
    持。上訴意旨指摘原判決量刑過重而為上訴，核無理由，應
    予駁回。查被告甲○○曾於民國85年間因侵占案件經法院判
    處有期徒刑8 月確定，於86年10月5 日執行完畢，5 年以內
    未曾因故意犯罪受有期徒刑以上刑之宣告，此有台灣高等法
    院被告前案紀錄表在卷可稽，其因一時失慮致罹刑典，犯後
    已知所悔悟，且於一審判決後與被害人義大利商固喜歡固喜
    公司和解，被害人並同意不再追究，此有和解書、被害人委
    任律師之陳報狀在卷可參。被告經此罪刑之宣告後，當知所
    警惕，應無再犯之虞，故認對其所受刑之宣告，以暫不執行
    為適當，爰併予宣告緩刑4 年。
據上論斷，應依刑事訴訟法第455 條之1 第1 項、第3 項、第36
8 條、第373 條，刑法第74條第1 項第2 款，判決如主文。
本案經檢察官余秉甄到庭執行職務
中    華    民    國    97    年    6     月    30    日
                  刑事第四庭審判長法  官  趙文卿
                                  法  官  高雅敏
                                  法  官  洪慕芳
以上正本證明與原本無異。
本件不得上訴。
                                  書記官  林靜枝
中    華    民    國    97    年    6     月    30    日
附錄本案論罪科刑法條：
商標法第82條：
  明知為前條商品而販賣、意圖販賣而陳列、輸出或輸入者，處
  1 年以下有期徒刑、拘役或科或併科新臺幣5 萬元以下罰金。


司法院資訊處製作；財團法人民間司法改革基金會備份。
